【裁判字號】    90,易,1136
【裁判日期】    900719
【裁判案由】    毒品危害防制條例
【裁判全文】
臺灣板橋地方法院刑事判決                          九十年度易字第一一三六號
    公  訴  人  臺灣板橋地方法院檢察署檢察官
    被      告  甲○○
右列被告因違反毒品危害防制條例案件，經檢察官提起公訴（九十年度毒偵字第二七
九號），本院判決如左：
    主  文
甲○○連續施用第二級毒品，累犯，處有期徒刑陸月，如易科罰金以佰元折算壹日
。扣案第二級毒品甲基安非他命壹包（毛重零點壹陸公克；驗餘淨重零點零壹公克）
，吸食器內之第二級毒品甲基安非他命（淨重零點壹肆公克；驗餘淨重零點壹壹公克
），均沒收銷燬；吸食器壹組，沒收。
    事  實
一、甲○○前於民國（下同）八十一年十月三十一日因二次竊盜及違反麻醉藥品管理
    條例等案件，經臺灣桃園地方法院分別判處並減刑為有期徒刑二月、一年八月及
    六月確定，又於八十一年九月二十七日因詐欺案件，經同一法院判處有期徒刑十
    月確定，上揭四確定之罪刑，經定應執行有期徒刑二年八月確定在案，於八十三
    年四月一日因縮短刑期而假釋出監，並於八十四年一月二十三日（起訴書誤載為
    四月十日）假釋期滿而執行完畢。復因施用第二級毒品甲基安非他命（以下稱安
    非他命），於臺灣桃園地方法院檢察署八十七年度偵字第九二一二號違反毒品危
    害防制條例案件中，經臺灣桃園地方法院以八十七年度毒聲字第八二二號裁定將
    其送臺灣桃園看守所附設勒戒處所觀察、勒戒後，認無繼續施用毒品傾向，業由
    該署檢察官於八十七年九月十六日為不起訴處分後確定在案。詎甲○○仍不知悔
    悟，明知安非他命係毒品危害防制條例所明定之第二級毒品，不得持有及施用，
    復另行基於施用第二級毒品安非他命之概括犯意，自前案觀察、勒戒後之八十八
    年三月初之某日起至同年月十八日止，以將安非他命置於吸食器上加熱燒烤後，
    吸食所產生煙霧之方式，連續在位於桃園縣桃園市不詳處所之公共廁所內，施用
    第二級毒品安非他命三、四次。嗣於八十八年三月十八日凌晨三時許，經警在臺
    北縣蘆洲市○○街三一三巷六弄口處查獲甲○○，並扣得第二級毒品安非他命一
    包（毛重０˙一六公克；驗餘淨重０˙０一公克），及甲○○所有供施用安非他
    命之吸食器一組（內含安非他命淨重０˙一四公克；驗餘淨重０˙一一公克）。
    案經公訴人提出聲請，由本院於八十八年三月十八日以八十八年度毒聲字第一八
    八五號裁定送勒戒處所觀察、勒戒後，認有繼續施用毒品之傾向，再經本院依公
    訴人之聲請，於八十八年四月七日以八十八年度毒聲字第二二三二號裁定令入戒
    治處所施以強制戒治一年。嗣因戒治期間成績評估合格，由臺灣臺北戒治所陳報
    停止戒治，本院並於八十八年九月三日依公訴人之聲請，以八十八年度毒聲字第
    五四六六號裁定停止戒治，所餘期間並宣付保護管束，現另案在臺灣桃園監獄執
    行中。
二、案經臺北縣警察局蘆洲分局報告臺灣板橋地方法院檢察署檢察官偵查起訴。
    理  由
一、右開事實，業據被告甲○○於檢察官偵查及本院審理時均坦承不諱在卷，又被告
    為警查獲時所採取之尿液檢體中，經檢出安非他命陽性反應，有臺北縣衛生局八
    十八年四月二十日北縣衛六字第一七七三一號尿液煙毒檢驗成績書乙紙附卷可稽
    ，且扣案一包結晶及吸食器內，送經內政部警政署刑事警察局鑑驗結果，均檢出
    第二級毒品安非他命成分，一包毛重０˙一六公克（驗餘淨重０˙０一公克），
    另吸食器吸管內含有安非他命淨重０˙一四公克（驗餘淨重０˙一一公克）等情
    ，亦有刑事警察局九十年五月二十八日刑鑑字第四六四九四號鑑驗通知書乙紙在
    卷可按，復有扣案被告甲○○所有供其施用安非他命所用之吸食器一組在卷可資
    佐證，足徵被告前揭連續施用第二級毒品安非他命之自白與事實相符而堪予採信
    。再查被告前如事實欄所載，因施用第二級毒品安非他命案件，經臺灣桃園法院
    裁定送觀察、勒戒後，認無繼續施用毒品之傾向，而為不起訴處分確定等情，有
    前揭案件之不起訴處分書影本乙份在卷足憑，其復自八十八年三月初之某日起至
    同年月十八日止，再為右開連續施用第二級毒品安非他命之犯行，且經觀察、勒
    戒後，認有繼續施用毒品之傾向，有臺灣臺北看守所附設勒戒處所八十八年四月
    一日函送之有無繼續施用毒品傾向證明書一份附卷可佐，是被告於五年內再犯本
    件施用毒品案件，其所為符合毒品危害防制條例第二十條第三項前段之規定無訛
    。故本件事證明確，被告犯行堪以認定，應予依法論科。
二、按安非他命為毒品危害防制條例第二條第二項第二款明定之第二級毒品，故核被
    告甲○○所為，係犯同條例第十條第二項之施用第二級毒品罪。被告持有第二級
    毒品安非他命之低度行為，為其施用之高度行為所吸收，固不另論罪。又其先後
    多次之施用犯行，時間緊接，方法相同，復觸犯構成犯罪要件相同之罪名，顯係
    基於概括之犯意反覆而為，應依刑法第五十六條連續犯之規定，論以一罪並加重
    其刑。又被告於行為後，刑法第四十一條業於九十年一月十日修正公布施行，於
    同年一月十二日生效，依修正後之第四十一條第一項前段規定，得易科罰金之範
    圍由犯最重本刑為三年以下有期徒刑以下之刑之罪，擴大為犯最重本刑為五年以
    下有期徒刑以下之刑之罪，依刑法第二條第一項前段之規定，本件應適用裁判時
    之修正後刑法第四十一條第一項前段規定，諭知易科罰金之折算標準，附予敘明
    。末查被告甲○○曾於八十一年十月三十一日因二次竊盜及違反麻醉藥品管理條
    例等案件，經臺灣桃園地方法院分別判處並減刑為有期徒刑二月、一年八月及六
    月確定，又於八十一年九月二十七日因詐欺案件，再經同一法院判處有期徒刑十
    月確定，上揭四確定之罪刑，經定應執行有期徒刑二年八月確定在案，於八十三
    年四月一日因縮短刑期而假釋出監，並於八十四年一月二十三日假釋期滿而執行
    完畢，有臺灣高等法院檢察署刑案紀錄簡覆表乙份在卷可參，其於受有期徒刑之
    執行後，五年以內再犯本件有期徒刑以上之罪，為累犯，應依刑法第四十七條之
    規定加重其刑，並依法遞加重其刑。爰審酌被告甲○○前有如事實欄所載之犯罪
    科刑紀錄，其素行非佳，及經送觀察、勒戒而為不起訴處分確定後，仍未戒斷其
    施用毒品之惡習，仍有本件施用第二級毒品犯行，顯見其戒除毒癮之意志薄弱，
    及其犯罪之動機、目的、手段、施用安非他命之期間與次數、施用毒品戕害其身
    心與於犯罪後尚知坦承犯行之態度等一切情狀，量處如主文所示之刑，並諭知易
    科罰金之折算標準，以資懲儆。扣案之安非他命一包毛重０˙一六公克（驗餘淨
    重０˙０一公克），以及吸食器吸管內之安非他命淨重０˙一四公克（驗餘淨重
    ０˙一一公克），均係毒品危害防制條例所定之第二級毒品，不問屬於犯人與否
    ，均應依同條例第十八條第一項前段之規定，併為如主文第二項沒收銷毀之諭知
    。至於扣案之吸食器一組，係被告甲○○所有以供其施用第二級毒品安非他命乙
    節，業據被告於本院審理時供明在卷，核與毒品危害防制條例第十八條第一項前
    段規定之專供施用毒品器具之要件尚有不合（法務部八十八年八月二十五日法
    檢字第001798號函可資參照），自非該條項所指得單獨宣告沒收銷燬之違禁物，
    惟仍應依刑法第三十八條第一項第二款之規定，併為沒收之諭知。
據上論斷，應依刑事訴訟法第二百九十九條第一項前段，毒品危害防制條例第十條第
二項、第十八條第一項前段，刑法第二條第一項前段、第十一條前段、第五十六條、
、第四十七條、第四十一條第一項前段、第三十八條第一項第二款，罰金罰鍰提高標
準條例第二條，判決如主文。
本案經檢察官余若凡到庭執行職務
中      華      民國      九十    年      七      月      十三    日
                                臺灣板橋地方法院刑事第三庭
                                      法  官    陳志揚
右正本證明與原本無異。
如不服本判決，應於判決送達後十日內向本院提出上訴狀 (應附繕本) ，上訴於
臺灣高等法院。
                                      書記官    陳慶樹
中      華      民      國       九十   年      七      月     十九    日
附錄本案論罪科刑法條全文：
毒品危害防制條例第十條
  施用第一級毒品者，處六月以上五年以下有期徒刑。
  施用第二級毒品者，處三年以下有期徒刑。


司法院資訊處製作；財團法人民間司法改革基金會備份。
